臺灣雲林地方法院交通事件裁定　　　　　　　　　　九十二年度交聲字第一九三號
　　原處分機關　交通部公路局嘉義區監理所雲林監理站
　　異　議　人
　　即受處分人　甲○○
右列異議人因違反道路交通管理處罰條例案件，對於交通部公路總局嘉義區監理所雲
林監理站民國九十二年十一月五日所為之裁決處分（原處分案號：雲監裁字第裁七二
─ＫＡＣ九八三三二號），聲明異議，本院裁定如左：
    主  文
異議駁回。
    理  由
一、原處分機關交通部公路局嘉義區監理所雲林監理站以異議人甲○○於民國九十二
    年九月三日十二時五十八分，駕駛車號Ｙ六─二九七一號自用小客車行經雲林縣
    斗南鎮○○路與南昌路口（火車站前）時，為雲林縣警察局斗南分局斗南派出所
    員警發現駕駛人（異議人）未繫安全帶，經警鳴笛示意停車受檢，竟拒絕停車接
    受稽查而逃逸，執勤員警登記該車之車號並查證車籍資料無誤後，為雲林縣警察
    局以該車駕駛人未繫安全帶以及拒絕停車接受稽查而逃逸，分別依道路交通管理
    處罰條例第三十一條第一項、第六十條第一項之規定逕行舉發。嗣異議人於舉發
    通知單上所載之應到案日期前到案表明係違規當時之駕駛人並提出申訴，經原處
    分機關認申訴為無理由，乃依同條例第三十一條第一項及違反道路交通管理事件
    統一裁罰基準表之規定，裁處新台幣（下同）一千五百元罰鍰（未繫安全帶部分
    ）；又依同條例第六十條第一項、第六十三條第一項第一款、違反道路交通管理
    事件統一裁罰基準表之規定，裁罰三千元，並記違規點數一點（拒絕停車接受稽
    查而逃逸部分）。
二、聲明異議意旨略以：當時我開車時有繫安全帶，而且行駛至斗南鎮○○路與南昌
    路口轉彎時，我開得很慢，也沒有看見警員，此外也沒有照片為證，為此提出異
    議等語。
三、按汽車行駛於道路上，其汽車駕駛人未繫安全帶者，處駕駛人一千五百元罰鍰；
    又汽車駕駛人駕駛汽車有違反本條例之行為，拒絕停車接受稽查而逃逸，除按各
    該條規定處罰外，處三千元以上六千元以下罰鍰。道路交通管理處罰條例第三十
    一條第一項、第六十條第一項分別定有明文。而有第六十條第一項之情形者，並
    記違規點數一點，亦為同條例第六十三條第一項第一款所明定。
四、經查：異議人於上開時間駕駛車號Ｙ六─二九七一號自用小客車行經雲林縣斗南
    鎮○○路與南昌路口時，因未繫安全帶，經警鳴笛示意停車受檢，竟拒絕停車接
    受稽查而逃逸，執勤員警登記該車之車號並查證車籍資料無誤後，為雲林縣警察
    局依規定逕行舉發。嗣異議人於舉發通知單上所載之應到案日期前表明係違規當
    時之駕駛人並提出申訴，經原處分機關認申訴為無理由，乃依規定共計裁罰四千
    五百元罰鍰，並記違規點數一點等情，有雲林縣警察局九十二年九月三日91雲警
    交字第ＫＡＣ九八三三二號舉發違反道路交通管理事件通知單、受理民眾交通
    違規申訴紀錄表、原處分機關九十二年十一月五日雲監裁字第裁七二─ＫＡＣ
    九八三三二號違反道路交通管理事件裁決書影本各一紙在卷足稽。異議人固不否
    認於前開時間駕駛上開汽車行經斗南鎮○○路與南昌路口，惟以前開情詞為辯。
    然查，證人即查獲本件違規事實之雲林縣警察局斗南分局斗南派出所員警林延俊
    於本院訊問時結證稱：當天我們有三位員警（另二位是巡佐程文毅及員警吳振彰
    ）在中山路與南昌路口（即站在派出所門口前）值機動派出所的勤務並取締交通
    違規，我們當天是服十二點到十四點的勤務。當天值勤時，巡佐站在派出所的前
    面，吳振彰站在中山路路口，我則站在南昌路路口，該部車輛是三陽白色的車輛
    ，當時是吳振彰先看到駕駛未繫安全帶，吳振彰馬上吹哨子並舉起紅旗，並說有
    一部白色車輛未繫安全帶，於是我與巡佐也一起攔停，該車由中山路右轉到南昌
    路時，我有看到該駕駛人未繫安全帶，站在南昌路上的我即跟著吹哨子並舉起紅
    旗攔停，但該車拒絕攔停並開走，我們即記下車牌，我們三人都有看到車牌，我
    唸出車牌號碼後，他們答稱沒有錯，即記在紙上，並進入派出所以電腦查詢，結
    果正確無誤，確實是三陽喜美白色的車輛等語明確，徵諸車輛行進間轉彎時，車
    速諒必不快，且於中午時分光線充分之情況下，證人清楚目睹車牌號碼，應至為
    容易，又證人既於值勤當時與另二名值勤員警就所見車牌號碼進行確認，確認結
    果又屬相符，則違規汽車之車牌號碼應無誤認之虞。再者，本案既經二位執勤員
    警分別均吹哨子並舉起紅旗攔停，依駕駛人為一般通常之注意，應能清楚目睹，
    且證人既為依法執行職務之公務員，其公正執法應可期待，若非確有違規情事，
    證人實無設詞誣攀之理。又警察舉發交通違規行為，並不以照片為必要之證明方
    法，若強求各種交通違規行為均需以照片為其裁罰依據，事實上殆不可行，蓋諸
    多違規行為之發生難以預期，違規狀態稍縱即逝，如闖紅燈（在未設置闖紅燈自
    動照相儀器之處所）；未戴安全帽之騎士見警攔查，隨即戴上安全帽；未繫安全
    帶之汽車駕駛見警攔查，隨即繫上安全帶等情形，根本無法期待此類違規行為均
    須照相為證，是本件縱然未有照相存證，本件異議人於前開時、地未依規定繫安
    全帶並拒絕停車接受稽查而逃逸之違規事實，仍堪認定。至證人固又證稱：當時
    駕駛人是一位女性等語，惟異議人則堅稱：確實是我開的車等語，考量到本案違
    規當時距離庭訊時已逾三個月，以證人平日均需服交整勤務，所面對之交通違規
    案件不計其數，且面對此類駕車逃逸案件，證人當時必專注於車牌號碼之認定，
    就駕駛人為男性或女性，能否辨認正確，又能否清晰記憶，均有疑義，是應以異
    議人所陳為可信，併此敘明。
五、綜上所述，異議人上開所辯，均無足採。從而，原處分機關依道路交通管理處罰
    條例第三十一條第一項及違反道路交通管理事件統一裁罰基準表之規定，裁處一
    千五百元罰鍰（未繫安全帶部分），以及依同條例第六十條第一項、第六十三條
    第一項第一款及違反道路交通管理事件統一裁罰基準表之規定，裁罰三千元，並
    記違規點數一點（拒絕停車接受稽查而逃逸部分），合計裁罰四千五百元罰鍰，
    並記違規點數一點，於法並無不合，異議人之異議為無理由，應予駁回。
六、據上論斷，應依道路交通管理處罰條例第八十七條第二項，道路交通案件處理辦
    法第十九條，裁定如主文。
中     華      民      國     九十三     年      四       月     六     日
                                        臺灣雲林地方法院交通法庭
                                            法  官  李明益
右正本證明與原本無異。
如不服本裁定，應於裁定送達後五日內向本院提出抗告狀。
                                            書記官  許立昌
中     華      民      國     九十三     年      四       月     六     日
